# 请教陈版，境外收购公司外币报表折算的历史汇率问题.

提问人：腊十九 时间：2019-01-14 09:18:43
陈版你好，某中国上市公司 A 公司于去年收购境外以日元结算的B公司的大股东全部股权，对 B 公司构成控制。境外 B 企业成立于 30 年前， 30年经历多次增资、公司分立和股权转让。现在我们要出具境外 B 公司的单体 2018 年  审计报告，想知道实收资本应该采用什么汇率折算呢？是账面实收资本形成时的 30 年前的历史汇率吗？实践中这样有意义吗？

回答人：chenyiwei
这属于特殊目的审计（我理解贵所应没有出具外国企业在当地的法定审计报告的资格），主要使用者应该还是境内收购方。对此可以参考《瑞华研究2010 ～ 2016 汇编》之 “问题 5-1-23（外币报表折算汇率问题）” 所述原则处理。